臺灣屏東地方法院民事裁定
111年度監宣字第150號
聲  請  人  鍾㨗盛  

相  對  人  邱幸枝  

上列聲請人聲請許可處分受監護宣告人不動產事件，本院裁定如
下：
    主   文
聲請駁回。
程序費用由聲請人負擔。
    理   由
一、按監護開始時，監護人對於受監護人之財產，應依規定會同
    遺囑指定、當地直轄市、縣（市）政府指派或法院指定之人
    ，於2個月內開具財產清冊，並陳報法院；於前條之財產清
    冊開具完成並陳報法院前，監護人對於受監護人之財產，僅
    得為管理上必要之行為，民法第1099條第1項、第1099條之1
    分別定有明文。次按監護人對於受監護人之財產，非為受監
    護人之利益，不得使用、代為或同意處分。監護人為下列行
    為，非經法院許可，不生效力：代理受監護人購置或處分
    不動產。代理受監護人，就供其居住之建築物或其基地出
    租、供他人使用或終止租賃，民法第1101條第1項、第2項設
    有明文。又上開規定於成年人之監護，依民法第1113條之規
    定，均準用之。
二、本件聲請意旨：伊為受監護宣告人邱幸枝之子，相對人前經
    本院以111年度監宣字第65號裁定宣告為受監護宣告之人，
    由伊擔任監護人。受監護宣告人邱幸枝與第三人曾麗娟(買
    方)之間有不動產買賣契約，目前曾麗娟已清償原買賣不動
    產之尾款債務，故須辦理抵押權塗銷登記，因此聲請許可塗
    銷附表所示不動產抵押權之登記等語。
三、經查，聲請人主張其母親邱幸枝經本院裁定為受監護宣告人
    ，其為受監護宣告人之監護人等情，雖有本院111年度監宣
    字第65號裁定附卷可稽，惟聲請人代理處分受監護宣告人之
    不動產，依法須向法院聲請許可，揆諸前開規定，自應先由
    監護人與會同開具財產清冊之人，共同將受監護宣告人之財
    產，開具財產清冊陳報法院後，始得聲請處分受監護宣告人
    之財產，否則，監護人僅得對受監護宣告人之財產為管理行
    為，法院自無從許可監護人代理處分受監護宣告人之財產，
    經本院調閱111年度監宣字第65號案卷之財產清冊，監護人
    於當初提出監護宣告聲請時雖有附一張財產清單(日期：110
    年5月4日)，惟聲請人並未會同本院選任之會同開具財產清
    冊之人向本院之上開111年度監宣字第65號案陳報相對人之
    財產清冊乙情，有本院公務電話紀錄在卷可參，因此，本件
    既未完成開具受監護宣告人之財產清冊並陳報法院，聲請人
    對於受監護宣告人之財產，僅得為管理上必要之行為，不得
    為處分行為，故聲請人逕行向本院聲請許可處分受監護宣告
    人之不動產，於法未合，應予駁回。
四、依家事事件法第164條第3項，裁定如主文。
中　　華　　民　　國　　111 　年　　10　　月　　4 　　日
                        家事法庭  法  官 羅森德
以上正本係照原本作成。
如不服本裁定，應於送達後10日內向本院提出抗告狀，並繳納抗
告費新臺幣1,000元。
中　　華　　民　　國　　111 　年　　10　　月　　4 　　日
                                  書記官 郭松菊

附表
編號 不動產標示 1 屏東縣○○鄉○○段0000地號土地之抵押權 2 屏東縣○○鄉○○段000○號建物之抵押權